# 面向公众投资者公开发行债券的公司

提问人：yugycpa 时间：2016-12-30 12:20:20
财会〔 2016 〕 24 号称：面向公众投资者公开发行债券的公司，应视同上市公司，其财务报表审计业务，应于 2018 年 1 月 1 日起执行本批准则。 现在企业发行的债券种类繁多，究竟发行哪些债券属于面向公众投资者公开发行的债券？求教各位同行。

回答人：chenyiwei
我理解是参照《证券法》中的“公开发行”概念，凡是具有“向不特定的人发行证券”和“向超过 200 人发行证券”这两种情况中的任何一种的，即认定为公开发行。